【裁判字號】    99,毒抗,25
【裁判日期】    990301
【裁判案由】    聲請觀察勒戒
【裁判全文】
臺灣高等法院高雄分院刑事裁定          99年度毒抗字第25號
抗  告  人
即  被  告  甲○
上列抗告人因聲請觀察勒戒案件，不服臺灣高雄地方法院中華民
國99年1 月20日裁定（98年度審毒聲字第1613號），提起抗告，
本院裁定如下：
    主  文
抗告駁回。
    理  由
一、本件經本院審理結果，認第一審裁定認事、用法及處遇裁量
    均無違誤，應予維持，並引用第一審裁定之理由及證據。（
    如附件）
二、本件抗告意旨略以：抗告人並無施用毒品，本件係因抗告人
    於採尿前服用感冒及過敏藥物所致，抗告人已將該藥物提出
    於原審法院，為確保抗告人權益，請鈞院將該藥物速送鑑定
    ，原審法院未將抗告人提出之藥物送請鑑定單位鑑定，即裁
    定抗告人應送勒戒處所觀察、勒戒，自非適法，為此提起抗
    告，請求撤銷原裁定，更為適當之裁定云云。
三、經查：抗告人甲○於民國98年8 月17日上午10時55分許，經
    臺灣高雄地方法院檢察署採集其尿液送檢驗結果，呈甲基安
    非他命陽性反應，足認抗告人確有施用第二級毒品甲基安非
    他命犯行，雖抗告人否認犯行，並以前揭情詞置辯，惟抗告
    人所辯不足採信等情，已經原裁定論述甚詳。抗告人施用第
    二級毒品之事證明確，本院認抗告人提出之藥物並無送鑑定
    之必要。原審法院裁定將抗告人送勒戒處所觀察、勒戒，於
    法並無不合。抗告意旨否認施用第二級毒品並指摘原裁定不
    當，為無理由，應予駁回。
四、據上論結，應依刑事訴訟法第412 條，裁定如主文。
中    華    民    國    99    年    3     月    1    日
                  刑事第九庭    審判長法  官   莊秋桃
                                      法  官   田平安
                                      法  官   范惠瑩
以上正本證明與原本無異。
不得再抗告。
中    華    民    國    99    年    3     月    1    日
                                      書記官   戴育婷
臺灣高雄地方法院刑事裁定          98年度審毒聲字第1613號
聲  請  人  臺灣高雄地方法院檢察署檢察官
被      告  甲○
上列被告因違反毒品危害防制條例案件，經檢察官聲請送觀察、
勒戒（98年度毒偵字第5860號），本院裁定如下：
    主  文
甲○施用第二級毒品，令入勒戒處所觀察、勒戒，其期間不得逾
貳月。
    理  由
一、聲請意旨略以：被告甲○基於施用第二級毒品之犯意，於民
    國98年8 月17日10時55分許為臺灣高雄地方法院檢察署採尿
    回溯96小時內某時，在不詳地點，施用第二級毒品甲基安非
    他命1 次。嗣於98年8 月17日10時55分許，經採尿送驗後，
    結果呈甲基安非他命陽性反應，始悉上情。爰依法聲請裁定
    將被告送勒戒處所觀察、勒戒等語。
二、按犯毒品危害防制條例第10條之罪者，檢察官應聲請法院裁
    定，或少年法院（地方法院少年法庭）應先裁定，令被告或
    少年入勒戒處所觀察、勒戒，其期間不得逾2 月，毒品危害
    防制條例第20條第1 項定有明文。
三、經查，被告雖矢口否認有何施用第二級毒品甲基安非他命之
    犯行，辯稱：採尿前有服用感冒藥及過敏藥云云，惟其尿液
    經送鑑驗後，確呈甲基安非他命陽性反應，有臺灣檢驗科技
    股份有限公司濫用藥物尿液檢驗報告1 份附卷可稽，其雖辯
    稱採尿前有服用感冒藥物，就藥物來源一節，其先於98年11
    月4 日檢察事務官詢問時稱：在我家附近的西藥房買的，地
    址不知道，在正興路上，沒有收據或發票，藥房店名要回去
    看才知道云云。嗣經承辦之檢察事務官命其呈報該西藥房之
    店名、地址及藥品品名等資料，竟於同年月25日檢察事務官
    詢問時謂：該西藥房不提供藥房名稱、地址給我，也不承認
    有賣我感冒藥，我不知道我吃了什麼藥云云，後於98年12月
    11日檢查事務官詢問時再改口稱：服用之藥物係朋友拿給我
    的，是吃鼻子的藥，他介紹該藥藥效不錯，拿給我我就吃，
    我不提供該友人之基本資料，該友人居無定所不易聯絡云云
    ，並提出藥物1 包為證。然其先後所述明顯不一，抑且就「
    友人拿給我我就吃」、「提供該藥之友人居無定所無法聯絡
    」等節，均不合常理，復未能提供任何線索以供查證，是其
    所述是否為真，至堪質疑，再其雖提出藥物1 包，惟該藥物
    僅由透明夾鍊袋包裝，無藥品名稱、成分、製造廠商之標示
    ，有照片4 張為憑，是否確為被告當初服用之藥物，及該藥
    物之成分為何，均無以得知。況衡情苟被告確係服用藥物致
    尿液呈毒品反應，為維護自身權益，理應盡力找尋對己有利
    之證據，將該藥物之處方、甚且該提供藥物之友人資料提出
    為是，豈有一再語焉不詳、拒絕提供友人基本資料之理？是
    被告所辯，均有違常情，要難採信。基此，應認其尿液檢驗
    結果呈甲基安非他命陽性反應，乃其確於採尿時回溯96小時
    內某時許，施用第二級毒品甲基安非他命之故，從而聲請意
    旨所載上情與事實相符，本件聲請於法有據，應予准許。爰
    依毒品危害防制條例第20條第1 項、觀察勒戒處分執行條例
    第3條 第1 項，裁定如主文。
中    華    民    國    99    年    1     月    20    日
                  刑事第三庭  法  官  陳筱雯
以上正本證明與原本無異。
如不服本裁定，應於收受送達後5 日內向本院提出抗告狀。
中    華    民    國    99    年    1     月    20    日
                              書記官  戴金龍

司法院資訊處製作；財團法人民間司法改革基金會備份。
